臺灣臺南地方法院刑事判決
110年度易字第412號
公  訴  人  臺灣臺南地方檢察署檢察官
被      告  王橙彥


上列被告因竊盜案件，經檢察官提起公訴（110年度偵緝字第229
號），本院判決如下：
    主  文
王橙彥攜帶兇器竊盜，處有期徒刑陸月，如易科罰金，以新臺幣
壹仟元折算壹日。緩刑貳年，並應履行如附表所示之調解成立內
容。
    事  實
一、王橙彥基於意圖為自己不法所有之犯意，於民國109年11月2
    2日1時33分許，在臺南市○○區○○里○○○000號「慈天宮倉庫」
    ，持其所有之客觀上對人之生命、身體安全具危險性而可供
    兇器使用之螺絲起子1支，撬開李虹儀所有之存錢筒，竊取
    李虹儀所有之現金約新臺幣（下同）3,000元得手後離去。
二、案經李虹儀訴由臺南市政府警察局新化分局報請臺灣臺南地
    方檢察署檢察官偵查起訴。
    理  由
一、本判決下列所引用之各項證據，至言詞辯論終結前均未見檢
    察官及被告王橙彥聲明異議之情形，本院審酌各該證據作成
    之客觀環境及條件，均無違法或不當取證或其他顯不可信之
    情形，作為證據使用皆屬適當，依刑事訴訟法第159條之5之
    規定，均有證據能力。
二、訊據被告對於上揭事實均坦承不諱，核與告訴人李虹儀於司
    法警察調查中之陳述情節相符，並有臺南市政府警察局新化
    分局監視器擷取翻拍照片及現場照片共26張可稽，事證明確
    ，被告犯行洵堪認定。
三、論罪科刑部分：
  ㈠按螺絲起子係為鐵製之利器，客觀上足以威脅人之生命身體
    之安全而可供兇器使用。核被告所為，係犯刑法第321條第1
    項第3款之攜帶兇器竊盜罪。爰審酌被告為圖獲取財物供己
    花用，基於一己之貪念，不思循正途賺取財物而竊取他人物
    品，侵害他人之財產權及妨礙社會安全，然念及其於犯後尚
    知坦承犯行，犯後態度並非惡劣，並考量所竊為3,000元，
    造成損害程度尚非鉅大等一切情狀，量處如主文所示之刑，
    並諭知如易科罰金之折算標準。
　㈡又查被告雖曾於99年間因犯公共危險案件，經法院判處有期
    徒刑6月確定，於101年3月2日執行完畢，有臺灣高等法院被
    告前案紀錄表1份可憑，然其先前因故意犯罪受有期徒刑以
    上刑之宣告執行完畢後，5年以內未曾因故意犯罪受有期徒
    刑，且考量被告係因一時貪念而罹犯行，然坦承犯行，且業
    與告訴人達成調解，有本院110年度南司刑移調字第244號調
    解筆錄1份可憑，容見被告存有彌補過錯之心意，信經本次
    偵查、審理程序，當知所警惕而無再犯之虞，本院因認上開
    所宣告之刑以暫不執行為適當，爰依刑法第74條第1項第2款
    規定，併予諭知緩刑2年，以啟自新。另按緩刑宣告，得斟
    酌情形，命犯罪行為人向被害人支付相當數額之財產或非財
    產上之損害賠償，刑法第74條第2項第3款定有明文，為兼顧
    告訴人之權益，確保被告於緩刑期間，能履行上開調解筆錄
    所承諾之賠償金額，以確實收緩刑之功效，故依前揭規定，
    併諭知被告應履行如附表之本院110年度南司刑移調字第244
    號調解筆錄成立內容所示之賠償義務；又緩刑之宣告，係國
    家鑒於被告能因知所警惕而有獲得自新機會之期望，特別賦
    予宣告之刑暫不執行之恩典，倘被告未遵循本院諭知之緩刑
    期間所定負擔（即未依附表所示調解成立內容履行）而情節
    重大者，或在緩刑期間又再為犯罪或有其他符合法定撤銷緩
    刑之原因，均將產生撤銷本件緩刑宣告而仍須執行所宣告之
    刑之後果，被告務必切實銘記在心，警惕慎行，以免喪失自
    新之機會。
  ㈢被告就實行本件犯行之所得3,000元，業與告訴人達成附表調
    解成立內容所示之和解，則告訴人已可藉由民事執行程序自
    被告財產獲取賠償，以回復被告所為犯行所造成之不當得利
    狀態，參酌刑法第38條之1第5項優先保障被害人因犯罪所生
    之求償權之立法意旨，並衡以被告已因前述和解負擔給付之
    金額等同本案認定之犯罪所得，若復於刑事案件中就此部分
    宣告沒收，將對被告受憲法保障之財產權造成過度侵害，有
    逾達成刑法第38條之1規定所欲達成澈底剝奪犯罪所得目的
    之必要，而與比例原則不符，如再就其犯罪所得宣告沒收或
    追徵，尚有過苛之虞，爰依刑法第38條之2第2項規定，不予
    宣告沒收；又被告實行本件犯行所使用而未扣案之螺絲起子
    1支，既非違禁物，亦非須義務沒收之物，倘進行價額認定
    估算，勢必先行確認原物之狀況，或有函詢各相關公司、機
    關以取得估算基礎之必要，過程即需耗費相當時日及訴訟資
    源，價值亦會隨時間經過折舊，縱嗣後順利予以沒收或追徵
    價額，所取得之利益應甚微量，故在本案中為宣告沒收、追
    徵價額進行之調查程序，與欲達成之目的顯不相當而不具實
    益，難認具刑法上之重要性，是參酌刑法第38條之2第2項規
    定，亦不予宣告沒收。
據上論斷，應依刑事訴訟法第299條第1項前段，第321條第1項第
3款、第41條第1項前段、第74條第1項第2款、第2項第3款，判決
如主文。
本案經檢察官廖羽羚到庭執行職務。
中　　華　　民　　國　　110 　年　　7 　　月　　28　　日
                  刑事第七庭  法　官  陳威龍
以上正本證明與原本無異。
如不服本判決應於收受本判決後20日內向本院提出上訴書狀，並
應敘述具體理由。其未敘述上訴理由者，應於上訴期間屆滿後20
日內向本院補提理由書狀（均須按他造當事人之人數附繕本）「
切勿逕送上級法院」。 
　　　　　　　　　　　　　　　書記官  楊琄琄
中　　華　　民　　國　　110 　年　　7 　　月　　28　　日
附錄論罪科刑法條：
刑法第321條第1項第3款：
犯前條第1項、第2項之罪而有下列情形之一者，處6月以上5年以
下有期徒刑，得併科50萬元以下罰金：
三、攜帶兇器而犯之。
　　　　　　　　　　　　　　　　　　
附表：本院110年度南司刑移調字第244號調解筆錄之調解成立內
容：
被告願於110年8月10日前（含當日）給付告訴人新臺幣3千元。